【裁判字號】    96,易,59
【裁判日期】    970307
【裁判案由】    竊盜
【裁判全文】
臺灣臺東地方法院刑事判決                96年度易字第59號
公  訴  人  臺灣臺東地方法院檢察署檢察官
被      告  丁○○
選任辯護人  蕭芳芳律師
上列被告因竊盜案件，經檢察官提起公訴（95年度偵字第1682號
），本院判決如下：
    主  文
丁○○意圖為自己不法之利益，而竊佔他人之不動產，處有期徒
刑陸月，如易科罰金，以銀元佰元即新臺幣玖佰元折算壹日，
減為有期徒刑月，如易科罰金，以銀元佰元即新臺幣玖佰元
折算壹日。緩刑貳年。
另被訴竊盜部分無罪。
    事  實
一、丁○○經營之申甲企業有限公司於民國92年10月13日與耀東
    興業股份有限公司簽訂買賣契約書，約定耀東興業股份有限
    公司於92年9月29日與臺東縣政府簽訂之土石標售契約書中
    有關「臺東縣知本溪（鐵路橋下游）C段土石疏濬標售工程
    」之土石採取權讓與丁○○經營之申甲企業有限公司。丁○○於93年10月間，即開始開採臺東縣知本溪（鐵路橋下游）
    C段土石疏濬標售工程之砂石，詎其自斯時起，竟基於意圖
    為自己不法利益之犯意，在未經臺東縣政府許可情形下，將
    上開工程中所開採之砂石，堆置於臺東縣知本溪下游高灘地
    （即美和堤防尾端之堤外河川公地），佔地約700餘坪。嗣
    於94年1月31日，經臺東縣政府工務局河川巡防人員發現上
    開地點遭人堆置砂石，持續追蹤後，於94年3月24日獲知堆
    置砂石之人為丁○○，並在臺東縣政府河川巡防人員監督下
    ，丁○○陸續將堆置之土石搬離，臺東縣政府則於94年12月
    13 日依據水利法第78條之1第3款、第92條之2第7款之規定
    ，針對丁○○經營之祥興砂石行上開未經許可堆置砂石之行
    為，處以新臺幣（下同）100萬元之罰鍰，迄於95年6月18日
    ，丁○○雇請戊○○、乙○○分別駕駛挖土機（俗稱怪手）
    及砂石車於上開高灘地搬離上開土石時，為行政院海岸巡防
    署東部地區巡防局第八一大隊隊員發現，始悉上情。
二、案經行政院海岸巡防署東部地區巡防局第八一大隊報告臺灣
    臺東地方法院檢察署檢察官偵查起訴。
    理  由
壹、程序部分（證據能力部分）
一、辯護人固稱：本件查獲人員拍攝之挖土機及責付挖土機之照
    片3張（見核退卷第9至11頁）、現場砂石車及挖土機之照片
    6張、現場照片2張（見核退卷第20至23頁）等，均與本件待
    證事實無關聯性，且無法證明被告有無盜採砂石之犯行，因
    此均無證據能力云云。按所謂證據關聯性，係指證據資料形
    式上與起訴之待證事實有直接或間接之相關性之謂；證據關
    聯性之判斷，乃由形式上觀察證據資料與起訴待證事實之直
    接或間接相關性而獲得，屬證據能力層次之問題，至於證據
    資料實質內容是否為真，則為經過審理調查後是否可信之證
    明力問題，兩者非屬同事，不宜混淆。上開照片之內容涉及
    本件起訴事實（包括竊佔及竊盜之事實；竊盜部分詳後）所
    敘及之挖土機、砂石車之狀況，及查獲現場之實況，另有臺
    東縣政府與查獲人員會勘現場之內容，均與本件起訴事實相
    涉，至於是否可證明被告之犯行，則屬證明力之問題，與證
    據關聯性之概念無涉，辯護人前述所指，容有誤會。是以，
    上開照片應認均有證據能力。又辯護人於本院審理時固稱卷
    附現場會勘圖測量面積部分係查獲人員事後繪製，且未經被
    告確認，因認無證據能力云云。惟按除顯不可信之情況外，
    公務員職務上製作之紀錄文書、證明文書，得為證據，刑事
    訴訟法第159條之4定有明文，究其立法意旨係公務員依其職
    權所為，與其責任、信譽攸關，若有錯誤、虛偽、公務員可
    能因此負擔刑事及行政責任，從而其正確性高，且該文書經
    常處於可受公開檢查之狀態，設有錯誤，甚易發現而予及時
    糾正，是以，除顯有不可信之情況外，其真實之保障極高。
    查上開現場測量圖（見警卷第25頁繪圖部分、核退卷第19頁
    ）係證人即現場會勘人員丙○○，於查獲翌日至現場會勘後
    所製作（見本院卷第55、59頁），目的在確認起訴事實敘及
    之盜採砂石犯行之數量或體積，考其本質，應屬公務員職務
    上製作之文書，且亦查何顯不可信之情形，依照上開規定，
    應認有證據能力。至於辯護人所稱係事後製作及未經被告確
    認云云，觀之上開規定，並不以製作之時點或經當事人確認
    為其判斷要件，是以辯護人所指，似有誤會。
二、按被告以外之人於審判外之陳述，雖不符刑事訴訟法第159
    條之1至之4之規定，而經當事人於審判程序同意作為證據，
    法院審酌該言詞陳述或書面陳述作成時之情況，認為適當者
    ，亦得為證據；當事人、代理人或辯護人於法院調查證據時
    ，知有第159條第1項不得為證據之情形，而未於言詞辯論終
    結前聲明異議者，視為有前項之同意，刑事訴訟法第159 條
    之5定有明文。查本案以下所引用之證據，除上開辯護人所
    爭執之證據已如前述外，被告及辯護人於本院準備程序中均
    表示沒有意見，同意作為證據，且迄於言詞辯論終結前，亦
    未就本院所調查之證據資料主張有刑事訴訟法第159條第1項
    不得為證據之情形，本院審酌該證據作成之情況，認均無不
    適當情事，依刑事訴訟法第159條之5第2項之規定，均有證
    據能力，合先敘明。
貳、實體部分（有罪部分即竊佔部分）
一、上揭犯罪事實，業據被告丁○○於警詢、偵查中及本院審理
    時坦承不諱，並有臺東縣政府土地標售契約書影本1份、土
    石採取權讓渡之買賣契約書影本1份、營利事業登記證影本
    2紙、堆置砂石照片2張、臺東縣政府工務局94年3月24日河
    川巡防勤務日誌影本1紙、臺東縣政府94年12月15日府工河
    字第0943041042號函及其所附違法水利法令處分書各1份、
    臺東縣政府96年9月7日府工河字第0960067473號函及其所附
    被告堆置砂石地點位置圖各1份等在卷為憑。被告任意性自
    白核與事實相符，堪予採信。本件事證明確，被告竊佔犯行
    堪予認定，應依法論科。
二、查被告丁○○行為後，刑法業於94年2月2日修正公布，並於
    95年7月1日起施行，其中與本件有關之第2條（新舊法比較
    ）、第41條（易科罰金）均業已修正。按「行為後法律有變
    更者，適用行為時之法律，但行為後之法律有利於行為人者
    ，適用最有利於行為人之法律」，修正後刑法第2條第1項定
    有明文。此條規定係規範行為後法律變更所生新舊法律比較
    適用之準據法，本身尚無新舊法比較之問題，於新法施行後
    ，應一律適用新法第2條第1項之規定，為「從舊從輕」之比
    較，先予敘明。再按本次法律變更，比較時應就罪刑有關之
    共犯、未遂犯、想像競合犯、牽連犯、連續犯、結合犯，以
    及累犯加重、自首減輕暨其他法定加減原因（如身分加減）
    與加減例等一切情形，綜其全部罪刑之結果而為比較（最高
    法院95年5月23日95年度第8次刑庭會議決議參照）。茲就本
    件新舊法比較結果說明如下：
（一）修正刑法係自95年7月1日起施行，在此之前，刑法分則編
      有關罰金刑之貨幣單位係銀元；且依刑法分則編應處罰金
      者，應適用罰金罰鍰提高標準條例第1條之規定，亦即應
      按各該具體條文制定或修正之時間先後，定其提高之倍數
      。惟被告行為後，刑法施行法增訂第1條之1，於95年6月
      14日經總統公布，並自同年7月1日起施行；該條規定：「
      中華民國94年1月7日刑法修正施行後，刑法分則編所定罰
      金之貨幣單位為新臺幣。94年1月7日刑法修正時，刑法分
      則編未修正之條文定有罰金者，自94年1 月7日刑法修正
      施行後，就其所定數額提高為30倍。但72年6月26日至94
      年1月7日新增或修正之條文，就其所定數額提高為3倍」
      。亦即自95年7月1日起，刑法分則編所定罰金之貨幣單位
      ，由原來之銀元改為新臺幣；且94年1月7日刑法修正時，
      刑法分則編未修正之條文定有罰金者，自95年7月1日起，
      有關罰金之數額提高為30倍。本案被告係犯刑法第320條
      第2項之竊佔罪，該罪有罰金刑之處罰，且於94年1月7日
      時未經修正，依增訂刑法施行法第1條之1之規定，其罰金
      以新臺幣為單位，數額應提高30倍。此規定因屬前揭罰金
      罰鍰提高標準條例第1條但書所稱之「法律已依一定比率
      規定罰金或罰鍰之數額或倍數」，自應優先適用，另修正
      後刑法第33條第5款亦已將罰金刑調整為新臺幣1000元以
      上，以百元計算，故依前述標準換算後，上開法條之罰金
      刑度部分已變更為「新臺幣15000元以下，新臺幣1000元
      以上」，然依被告行為時之刑罰法律，即罰金罰鍰提高標
      準條例第1條前段及修正前刑法第33條第5款規定之罰金最
      低額銀元1元計算，上開法條之罰金刑最高為銀元500元，
      最低額為銀元1元，若換算為新臺幣，最高額雖與新法同
      為新臺幣15,000元，然最低額僅為新臺幣3元。因此，比
      較上述修正前、後之刑罰法律，自以被告行為時關於科處
      罰金刑之法律較有利於被告。
（二）另刑法第41條第1項前段有關易科罰金折算標準之規定，
      95年7月1日起施行之新刑法修正為：「犯最重本刑為5年
      以下有期徒刑以下之刑之罪，而受6個月以下有期徒刑或
      拘役之宣告者，得以新臺幣1000元、2000元或3000元折算
      1日，易科罰金」，而依修正前同條項（「得以銀元1元以
      上3元以下折算1日，易科罰金」）及修正前罰金罰鍰提高
      標準條例第2條（現已刪除）規定，就其原定數額提高為
      100倍折算1日，則係以銀元100元至300元折算1日，經折
      算為新臺幣幣值後，以新臺幣300元至900元折算1日。是
      比較修正前後之易科罰金折算標準，自以行為時即修正前
      之規定，較有利於被告。
（三）按刑法施行法第1條之1之立法理由謂「刑法24年施行後，
      為解決國民所得經濟水準已大幅提昇問題，有關罰金罰鍰
      倍數之調整及銀元與新臺幣之折算標準，訂有罰金罰鍰提
      高標準條例及現行法規所定貨幣單位折算新臺幣條例，除
      罰金以1銀元折算3元新臺幣外，並將72年6月26日以前修
      正之刑法部分條文罰金數額提高為10倍，其後修正者則不
      再提高倍數，亦即刑法分則各罪罰金數額視為前開情形分
      別提高30倍或3倍，考量新修正刑法施行後，不再適用現
      行法規所定貨幣單位折算新臺幣條例，為使罰金數額趨於
      一致，避免衍生新舊法比較適用問題，以緩和實務適用法
      律之衝擊，爰於不變動罰金數額之前提下，規定第2項如
      上」。是本案關於刑法第320條第1項普通竊盜罪之法定刑
      罰金提高標準部分（即罰金刑最高部分），逕依刑法施行
      法第1條之1第2項規定，不生新舊法比較。
三、按刑法第320條第2項之竊佔罪，係以意圖為自己或第3人不
    法之利益，而竊佔他人之不動產為其構成要件，則已完成竊
    佔之行為時，犯罪即屬成立，以後之繼續竊佔乃狀態之繼續
    ，而非行為之繼續。蓋竊佔行為應以己力支配他人不動產時
    而完成，與一般動產竊盜罪係將他人支配下之動產，移置於
    自己支配下而完成者，固無二致也，最高法院著有25年上字
    第7374號、66年臺上字第3118號判例可資參照。核被告丁○○所為，係犯刑法第320條第2項之竊佔罪。爰審酌被告無正
    當權源而擅自占用河川公地堆置土石，所為實屬不當，惟其
    係因前有疏濬工程而衍生本案，亦經主關機關裁處行政罰鍰
    ，且犯罪後已坦承犯行，態度尚佳等一切情狀，量處如主文
    所示之刑，並諭知易科罰金之折算標準。又被告犯罪時間係
    在96年4月24日之前，所犯之罪核符中華民國96年罪犯減刑
    條例第2條第1項之規定，復無同條例第3條規定之除外情事
    存在，合於減刑條件，爰併依同條例第2條第1項第3款之規
    定，減其宣告刑，並諭知易科罰金之折算標準。再按犯罪在
    新法施行前，於新法施行後之緩刑之宣告，應適用新法第74
    條之規定（最高法院95年度第8次刑事庭會議決議可資參照
    ）。亦即，就緩刑之宣告，係依裁判時之情狀為其考量標準
    ，此部分應逕依裁判時之法律為適用基準，無須比較新舊法
    ，縱因而與主刑部分所適用之法律不同，亦無割裂適用法律
    之問題。查被告未曾因故意犯罪受有期徒刑以上刑之宣告，
    有臺灣高等法院被告前案紀錄表1件可參，被告於犯後坦承
    罪行，態度良好，並審酌被告因進行上開工程，一時求己便
    利以致偶罹刑典，惡性尚非重大，本院認被告經此教訓，當
    知警惕，而無再犯之虞，所宣告之刑以暫不執行為適當，爰
    宣告緩刑2年，以啟自新。
參、無罪部分（即竊盜部分）
一、公訴意旨另以：被告丁○○意圖為自己不法之所有，於95年
    6月18日僱請戊○○、乙○○，於同日上午10時許至下午3時
    40分許，駕駛怪手及砂石車至臺東縣知本溪下游距出海口約
    五百公尺處之河川區內盜採得該地之砂石約90立方米後，由
    乙○○將盜採之砂石載往附近堆放，因認被告涉犯刑法第32
    0條第1項之竊盜罪嫌云云。
二、按犯罪事實應依證據認定之，無證據不得認定其犯罪事實；
    又不能證明被告犯罪者，應諭知無罪之判決；刑事訴訟法第
    154條第2項、第301條第1項分別定有明文。次按所謂證據，
    係指直接間接足以證明犯罪行為之一切證人、證物而言，且
    事實之認定，應憑證據，如未能發現相當證據，或證據不足
    以證明，自不能以推測或擬制之方法，以為裁判基礎，最高
    法院30年上字第128號、40年臺上字第86號判例均可資參考
    。再按認定不利於被告之事實，須依積極證據，苟積極證據
    不足為不利於被告事實之認定時，即應為有利於被告之認定
    ，更不必有何有利之證據，最高法院30年上字第816號判例
    意旨可資參照。另按刑事訴訟上證明之資料，無論其為直接
    或間接證據，均須達於通常一般之人均不致有所懷疑，而得
    確信其為真實之程度，始得據為有罪之認定，若其關於被告
    是否犯罪之證明未能達此程度，而有合理懷疑之存在，致使
    無從形成有罪之確信，根據「罪證有疑，利於被告」之證據
    法則，即不得遽為不利被告之認定，有最高法院76年度臺上
    字第4986號判例可稽。又按竊盜罪之成立，以行為人意圖為
    自己或第三人不法之所有而竊取他人之財物，始克成立，需
    行為人對於所竊盜之物有不法所有意圖，否則即與上開構成
    要件不符。
三、公訴人認被告涉犯上開罪嫌，無非係以證人戊○○、乙○○
    之證述、堆置土石照片、挖採土石照片、現場平面圖、會勘
    紀錄及臺東縣政府95年10月5日府工河字第0950076862號函
    為其論據。訊之被告堅決否認有此部分之竊盜犯行，辯稱：
    伊係因93年10月間承包知本溪下游疏濬工程，因此將土石堆
    置在上開地點，上開地點伊有向縣政府申請許可堆置，但未
    獲准，後來縣政府有令伊將土石搬離，且也罰了100萬元，
    但土石還沒全部搬離，95年6月18日查獲當天，伊是雇請戊○○、乙○○來幫伊搬離原先堆置的砂石，並不是在盜採砂
    石，起訴書講的竊佔及竊盜其實是同一地點等語。經查：
（一）被告經營之申甲企業有限公司於92年10月13日與耀東興業
      股份有限公司簽訂買賣契約書，約定耀東興業股份有限公
      司於92年9月29日與臺東縣政府簽訂之土石標售契約書中
      有關「臺東縣知本溪（鐵路橋下游）C段土石疏濬標售工
      程」之土石採取權讓與被告經營之申甲企業有限公司。被
      告則於93年10月間，開始開採臺東縣知本溪（鐵路橋下游
      ）C段土石疏濬標售工程之砂石，並在未經臺東縣政府許
      可情形下，將上開工程中所開採之砂石，堆置於臺東縣知
      本溪下游高灘地（即美和堤防尾端之堤外河川公地），經
      臺東縣政府於94年12月13日以祥興砂石行（負責人為被告
      ）未經許可堆置砂石，依據水利法規定，處以100萬元之
      罰鍰等情，業經認定屬實如前。
（二）被告並未否認有於上開時間，在上開地點採挖土石之行為
      ，惟其辯稱：其採挖的土石係93年間承包疏濬工程時所堆
      置的土石，本件案發當時只是要將原先堆置的土石搬離而
      已等語。因此，本件審酌之重點即在於，被告於93年間堆
      置土石之地點，與本件於95年6月18日查獲其採挖土石時
      之地點是否同一；又被告於上開地點採挖土石是否確在搬
      離原先堆置之土石，而非盜採其他土石；上開爭點亦均涉
      及被告是否具有意圖為自己不法所有之竊盜犯意。本件被
      告於93年10月間開採臺東縣知本溪（鐵路橋下游）C段土
      石疏濬標售工程之砂石，並將上開工程中所開採之砂石，
      堆置於臺東縣知本溪下游高灘地（即美和堤防尾端之堤外
      河川公地），嗣於95年6月18日因本件查獲人員發現被告
      僱請戊○○、乙○○在上開地點採挖土石而予以起取締。
      查被告於93年10月間堆置砂石之地點，與被告於95年6月
      18 日遭查獲涉嫌盜採砂石之地點，經本院函詢臺東縣政
      府結果，上開被告違法堆置土石及涉嫌盜採之地點，均位
      於臺東縣知本溪下游美和堤防尾端堤外之地段等情，有臺
      東縣政府96年9月7日府工河字第0960067437號函所附位置
      圖1份附卷可參（見本院卷第35頁），可見，上開被告違
      法堆置土石及涉嫌盜採之地點均在同一地點；此不惟與被
      告上開辯解可資相符，亦與證人戊○○於本院審理時具結
      證稱：被告僱請其挖的地方即當時疏濬工程砂石堆放的地
      點等語（見本院卷第73頁）互核一致，且戊○○同時證稱
      其亦有參與被告於93年10月間在知本溪的疏濬工程等語，
      益徵其上開證述洵非子虛。從而，被告於93年10月間違法
      堆置土石及95年6月18日涉嫌盜採之地點均在同一地點乙
      節，堪以認定為事實。
（三）再者，證人戊○○於本院審理時結證：是被告請伊把砂石
      挖到砂石車上的，被告交代要把那堆原來在堤防外的料搬
      到堤防裡面，被告有說那是之前的料，就是以前疏濬放在
      那邊的，也有參與被告93年間買的河川疏濬工作，伊是照
      老闆（即被告）的話，把那堆料搬走，現場還沒挖時看到
      的就是一堆土，是之前的料，長、寬看不出來，高約60米
      ，伊所挖的就是警卷第26頁照片紅筆畫的地方，伊是要挖
      到與照片上紅筆畫的路的位置平（見本院卷第65至67、73
      頁）等語。觀諸上開證詞，證人對於其在案發現場所見堆
      料情形，及被告如何告知其現場工作內容，以致於證人在
      現場如何挖取堆料的情形，均可指明，甚而於本院審理時
      可在卷內所附蒐證照片以紅筆上標明其挖取之地點與目的
      （並參警卷第26頁上方照片），顯見證人上開證詞應屬可
      信，而被告上開辯解，亦與證人證詞相互符合，再觀上開
      照片內容，確有顯示證人所稱之土堆放置於現場及挖土機
      挖取土堆等情；復參證人丙○○於本院審理時亦到庭具結
      證稱：伊是案發隔天下午至現場補拍照片，現場明顯有人
      挖過的痕跡，原本置放的砂石比河川還高（見本院卷第55
      頁）等語。綜此事證互核勾稽，被告所辯其係僱請戊○○
      、乙○○將之前堆置現場的土石搬離等語，即非無據。證
      人丙○○固於本院審理時另證稱：伊有到現場會勘，現場
      有被怪手挖取的痕跡，有拍照為證，即警卷內附第25、26
      頁，時間是在案發隔天的下午拍的；伊到現場有看到只剩
      下挖土機，有挖取過如警卷第25頁照片所顯示的位置，是
      挖完所產生的，明顯有人挖取的痕跡，那地方是凹陷的，
      原本置放的砂石比河川高，被挖取的地方下陷約1公尺左
      右。如警卷所附照片第26頁上面那張怪手放下去的地方旁
      邊是平的，挖下去的地方造成警卷第25頁綠色圖示的情形
      等語（見本院卷第55頁），並製作現場勘測後之面積圖（
      見警卷第25頁、核退卷第19頁），惟上開證詞及面積圖僅
      足證明被告有僱工採挖現場土石之事實，尚難證明被告有
      盜採非其先前堆置之土石之事實。又證人丙○○雖證稱：
      伊在現場只有剩下挖土機挖取過的痕跡，砂石部分是在被
      告砂石場的堆置處有發現，伊拍完照有去被告的砂石場看
      過，有發現類似的土石等語，但證人丙○○卻同時證稱：
      因案發當天被告有承認在那邊挖，因此伊才會去現場做探
      勘，才會認定那邊（指被告的砂石場）的土石是河川地過
      去的，伊沒有專業的判斷，但伊是用推理的等語（見本院
      卷第57、58頁），顯見證人於被告砂石場所見之砂石是否
      即為被告在案發現場僱工挖取之砂石，即非無疑；況證人
      戊○○於本院審理時證稱：砂石是載到堤防旁邊100多公
      尺的地方，沒有搬到砂石場去放（見本院卷第65、68頁）
      等語，核與證人乙○○於本院審理時證稱砂石就載到堤防
      邊（見本院卷第80頁）乙情相符，益見丙○○上開在砂石
      場看見被告挖取的砂石云云，實難作為對被告不利認定之
      依據。
（四）承此，公訴人所舉證人戊○○、乙○○、丙○○之證述、
      堆置土石照片、挖採土石照片、現場平面圖、會勘紀錄及
      臺東縣政府95年10月5日府工河字第0950076862號函等證
      據，均僅能證明被告確有於上開時、地僱工挖取土石之事
      實，但均無法證明被告有盜採土石之事實；有關上開證人
      證詞之評價已如前述，而卷附現場蒐證照片，亦顯示案發
      現場確有堆置土石、挖土機及砂石車在現場作業之事實，
      與被告前揭辯解均可互核一致。綜此，被告盜採土石之事
      實實無可證明，其辯解又與卷內資料相符，非不可採，本
      院自難以竊盜罪相繩。
四、按刑法第320條第1項之竊盜罪，須以行為人具有意圖為自己
    不法所有之主觀犯意為其要件，被告於上開地點採挖土石之
    行為，實係為了搬離先前堆置之土石，難認有何意圖為自己
    不法所有之主觀犯意，且亦無證據證明被告主觀上確有竊取
    砂石的犯意，核與竊盜罪之構成要件均難合致，此外復查無
    其他積極證據足資證明被告涉有公訴人所指之竊盜犯行，自
    屬不能證明被告犯罪，應為無罪判決之諭知，以示審慎。
據上論斷，應依刑事訴訟法第299條第1項前段、第301項第1項前
段，刑法第2條第1項前段、第320條第2項、（修正前）第41條第
1項前段、第74條第1項第1款，刑法施行法第1條之1第1項、第2
項前段，（修正前）罰金罰鍰提高標準條例第2條，中華民國96
年罪犯減刑條例第2條第1項第3款、第7條，判決如主文。
本案經檢察官甲○○到庭執行職務
中    華    民    國    97    年    3     月    7    日
                  刑事第二庭  審判長法  官  李水源
                                    法  官  康文毅
                                    法  官  盧亨龍
以上正本證明與原本無異。
如不服本判決應於收受本判決後10日內向本院提出上訴書狀；上
訴書狀應敘述具體理由。未敘述上訴理由者，應於上訴期間屆滿
後20日內向本院補提理由書狀（均須按他造當事人之人數附繕本
）。「切勿逕送上級法院」。
告訴人或被害人對於本判決如有不服，請書具不服之理由狀，請
求檢察官上訴者，其上訴期間之計算係以檢察官收受判決正本之
日期為準。
                                    書記官  石佳琪
中    華    民    國    97    年    3     月    10    日
附錄所犯法條：
中華民國刑法第320條
（普通竊盜罪、竊佔罪）
意圖為自己或第三人不法之所有，而竊取他人之動產者，為竊盜
罪，處 5 年以下有期徒刑、拘役或 5 百元以下罰金。
意圖為自己或第三人不法之利益，而竊佔他人之不動產者，依前
項之規定處斷。
前二項之未遂犯罰之。


司法院資訊處製作；財團法人民間司法改革基金會備份。
